【裁判字號】    89,交抗,151
【裁判日期】    890427
【裁判案由】    違反道路交通管理處罰條例
【裁判全文】
臺灣高等法院刑事裁定                            八十九年度交抗字第一五一號
    抗告人即
    受處分人  甲○○
右抗告人因違反道路交通管理處罰條例案件，不服臺灣板橋地方法院八十九年度交聲
字第一八一號，中華民國八十九年四月二十七日裁定，提起抗告，本院裁定如左：
    主  文
抗告駁回。
    理  由
一、按違反道路交通管理處罰條例第十二條至第六十八條之規定者，由公路主管機關
    設置交通裁決單位處罰；又該條例所定罰鍰之處罰，行為人接獲違反道路交通事
    件通知單後，應於十五日內，到達指定處所聽候裁決，道路交通管理處罰條例第
    八條第一項第一款、第二項前段及第九條第一項前段分別定有明文。另同條例第
    八十七條第一項復規定：「受處分人不服第八條主管機關所為之處罰，得於接到
    裁決書之翌日起十五日內，向管轄地方法院聲明異議」。次按聲明異議之期間，
    自裁決送達之翌日起算；又聲明異議，應以司法狀紙敘述異議之理由，提出於原
    處分機關為之，原處分機關應於接受異議書狀後五日內將該案卷宗及有關證物，
    送交該管地方法院或其分院交通法庭；交通法庭認聲明異議不合法律上之程式或
    其異議權已經喪失者，應以裁定駁回之，則為道路交通案件處理辦法第十二條、
    第十三條及第十八條前段所明定。
二、經查，本件抗告人即受處分人甲○○於民國八十八年五月八日九時五十六分許，
    駕駛車號Ｐ六－四六０號營業小客車，行經臺北市○○路、逸仙路口，因闖紅燈
    、不服從交通勤務警察指揮，違反道路交通管理處罰條例第五十三條、第六十條
    第二項第一款項第一款之規定，經員警逕行掣單舉發，並送臺灣省政府交通處公
    路局（現已改制為交通部公路局）臺北區監理所，於八十九年二月十四日以北監
    稽違車字第四０－三四九三七號裁決書，裁處罰鍰在案，有該舉發通知書及裁決
    書各一紙附原審卷可憑。雖抗告人因不服該項裁決處罰聲明異議，然查，抗告人
    於八十九年二月二十二日收受上開裁決書，有掛號送達回執一紙在卷可按，乃抗
    告人遲至八十九年三月二十二日始向原處分機關提出聲明異議狀，亦有該異議狀
    內蓋具原處分機關之收文戳記存卷足稽，是其聲明異議顯已逾前揭十五日期間之
    規定。原審法院以本件聲明異議不合法律上之程式，援引道路交通案件處理辦法
    第十八條前段，裁定駁回，認事用法核無不合。抗告人抗告意旨徒以其曾於裁決
    前提出申訴遭退件，以致逾時異議，指摘原裁定不當云云，自屬無理由，應予駁
    回。
據上論結，應依道路交通案件處理辦法第二十六條，刑事訴訟法第四百十二條，裁定
如主文。
中      華      民      國    八十九    年      七      月      七      日
                              臺灣高等法院刑事第五庭
                                  審判長法  官  曾  德  水
                                        法  官  趙  功  恆
                                        法  官  林  立  華
右正本證明與原本無異。
不得再抗告。
                                        書記官  廖  月  女
中      華      民      國    八十九    年      七      月      十      日


司法院資訊處製作；財團法人民間司法改革基金會備份。
